臺灣嘉義地方法院刑事判決　　　　　　　 95年度訴字第736號
公　訴　人　臺灣嘉義地方法院檢察署檢察官
被　　　告　丙○○
　　　　　　　　　　現另案在臺灣嘉義監獄鹿草分監執行中
上列被告因搶奪案件，經檢察官提起公訴（九十五年度偵字第一
三四八、三二八五、六七七○號），本院判決如下：
    主  文
丙○○連續犯搶奪罪，累犯，處有期徒刑肆年。
    事  實
壹、丙○○前於民國八十八年間因搶奪及違反懲治盜匪條例等案
    件，經本院八十八年度少訴字第一四號判決各判處有期徒刑
    一年及四年二月，並定其應執行之刑為有期徒刑五年確定，
    後移付執行，九十三年一月九日假釋付保護管束，同年三月
    二十九日期滿未據撤銷，以已執行完畢論。九十四年間因違
    反槍砲彈藥刀械管制條例案件，經本院九十四年度嘉簡字第
    二四九號判決判處有期徒刑四月，如易科罰金以銀元三百元
    折算一日確定，九十四年十月十五日執行完畢。詎仍不知悔
    改，意圖為自己不法之所有，基於搶奪之概括犯意，連續於
    ：
  一、九十四年十二月三日下午一時五十五分許，騎乘某輛車牌
      已拆下之機車，尾隨在甲○○所騎乘牌照號碼ＭＮＱ－八
      ○三號重型機車之後，沿嘉義縣竹崎鄉縣○○村第
      一五九線公路由東往西朝嘉義市方向行駛，行經該公路灣
      橋加油站前，趁甲○○不及防備之際，徒手自後方搶奪甲○○所有置放在機車腳踏板上，內有新臺幣（下同）五千
      元、行動電話一具（序號為0000000000000
      00號、內插門號0000000000號ＳＩＭ卡）、
      、國民身分證一枚、印章一顆、機車駕駛執照一枚、竹崎
      農會提款卡一張、竹崎郵局提款卡一張之手提包一只，得
      手後加速往嘉義市方向逃逸。丙○○搶得上開序號000
      000000000000號、內插門號0000000
      000號ＳＩＭ卡之行動電話後，旋即意圖為自己不法之
      利益，基於接續之犯意，以無線方式盜接及盜用甲○○所
      有門號0000000000號ＳＩＭ卡電信設備通信，
      其詳細時間及次數如下：
    (一)、九十四年十二月三日下午五時十六分二十三秒許，盜用
        甲○○所有門號0000000000號ＳＩＭ卡電信
        設備通信（插在序號000000000000000
        號行動電話上）與不知情之廖家興所持用內插門號00
        00000000號ＳＩＭ卡之行動電話通話。
    (二)、九十四年十二月三日下午六時三十九分三十九秒許，盜
        用甲○○所有門號0000000000號ＳＩＭ卡電
        信設備（插在序號000000000000000號
        行動電話上）與不知情之林秉輝所持用內插門號000
        0000000號ＳＩＭ卡之行動電話通話。
    (三)、九十四年十二月三日晚上八時二十四分五十三秒許、同
        月三日晚上十一時十分四十八秒許、同月四日凌晨一時
        五分十五秒許、同月四日下午一時五分三十五秒許，盜
        用甲○○所有門號0000000000號ＳＩＭ卡電
        信設備（插在序號000000000000000號
        行動電話上）與不知情之溫凱賀所持用內插門號000
        0000000號ＳＩＭ卡之行動電話通話。
    (四)、九十四年十二月四日凌晨一時四十二分三十秒許，甲○○使用000000000號市內電話撥打00000
        00000號行動電話門號時，丙○○以甲○○所有門
        號0000000000號ＳＩＭ卡電信設備（插在序
        號000000000000000號行動電話上）盜
        接。
    (五)、九十四年十二月四日下午三時十二分七秒許，盜用甲○○所有門號0000000000號ＳＩＭ卡電信設備
        （插在序號000000000000000號行動電
        話上）與不知情之莊雅心所持用內插門號000000
        0000號ＳＩＭ卡之行動電話通話。
  二、九十四年十二月三日晚上十時五分許，騎乘某不詳機車，
      尾隨在乙○○所騎乘之牌照ＸＫ九－四六五號重型機車後
      方，沿嘉義市○○街由西往東行駛，行經該路與國華街之
      交岔路口處，趁乙○○不及防備之際，徒手自後方搶奪乙○○所有掛在機車手把下，內有現金五千元、行動電話二
      具（其中一具廠牌為ＮＯＫＩＡ，型號六○三○，顏色銀
      色，內插門號0000000000號ＳＩＭ卡，序號為
      000000000000000；另一具廠牌為ＳＨＡ
      ＲＰ，內插門號0000000000號ＳＩＭ卡，序號
      為000000000000000號）、提款卡八張、
      銀行存摺四本之手提包一只，得手後加速往前逃逸。丙○○旋將上開ＮＯＫＩＡ牌行動電話換插門號000000
      0000、0000000000號ＳＩＭ卡通話，再於
      九十四年十二月十二日，將內插門號000000000
      0號ＳＩＭ卡之前揭ＮＯＫＩＡ牌行動電話先後借與不知
      情之邱傳侑、侯岳宏使用。嗣警方於九十五年一月八日調
      取通聯紀錄比對，通知侯岳宏說明，侯岳宏始提出該ＮＯ
      ＫＩＡ牌行動電話供警方查扣（業據乙○○領回），始循
      線查得丙○○。
  三、九十五年三月二十三日上午八時三十分許，騎乘某不詳機
      車，尾隨在丁○○所騎乘之牌照號碼ＷＧＥ－七七六號輕
      型機車後方，行經嘉義市○區○○○路志航國民小學前，
      趁丁○○不及防備之際，徒手自後方搶奪丁○○所有置放
      在機車腳踏板上，內有現金六百元、行動電話一具（廠牌
      為ＢＥＮＱ，內插門號0000000000號ＳＩＭ卡
      ）、國民身分證一枚、全民健康保險卡一枚、汽車駕駛執
      照一枚、機車駕駛執照二枚、機車行車執照一枚之背包一
      只，得手後即加速往前逃逸。嗣於九十五年四月十九日晚
      上十時三十分許，丙○○騎乘不知情之林俊璋所有之牌照
      號碼ＱＬ九－九八七號輕型機車，車上並置有柴刀一把（
      未能證明係槍砲彈藥刀械管制條例所列管之刀械），至嘉
      義市○○路○段四○七號前撥打電話之際，適嘉義市警察
      局第二分局長竹派出所警員吳家政因接獲報案指稱有人攜
      帶刀械而至該處查察，丙○○見吳家政竟轉身逃逸，並將
      隨身所攜帶之黑色手提包一只丟棄在地，警員吳家政進行
      逮捕之際即予查扣，發現內有丁○○所有之國民身分證一
      枚、全民健康保險卡一枚、汽車駕駛執照一枚、機車駕駛
      執照二枚、機車行車執照一枚等物品（業已發還丁○○）
      ，丙○○所有之安非他命吸食器一組（施用毒品部分另據
      本院判處有期徒刑一年三月確定）、現金九千元、行車執
      照一枚等物（起訴書贅載國民身分證一枚，漏載行車執照
      一枚），另又在前開機車上扣得柴刀一把，惟丙○○已逃
      離現場。
貳、案經嘉義市警察局第一分局（乙○○部分）、第二分局（丁○○部分）、甲○○訴由嘉義縣警察局竹崎分局（甲○○部
    分）報告臺灣嘉義地方法院檢察署檢察官偵查起訴。
    理  由
壹、本件被告丙○○未於言詞辯論終結前對於警訊調查筆錄、偵
    查訊問筆錄、搜索扣押筆錄、扣押物品目錄表、被害報告單
    、贓物認領保管單、前案紀錄等傳聞證據之證據能力有所異
    議。雖被告於本院審理時否認犯罪，惟被告對於被害人等遭
    到搶奪之事實並不爭執，並坦承曾經持用被害人遭到搶奪之
    行動電話通話，且證人蘇祐生、吳家政均到庭接受交互詰問
    ，復有客觀之通聯紀錄可資佐證，前開傳聞證據又查無顯不
    可信之情況，本院審酌予以採納之，無礙被告程序上之彈劾
    詰問權利，認前開傳聞證據合於刑事訴訟法第一百五十九條
    之四、之五等規定，因而具備證據能力。另行動電話通聯紀
    錄係由機器自動記錄行動電話撥接相關資訊而成，並非被告
    以外之人於審判外之供述，自無傳聞法則之適用，均先敘明
    之。
貳、訊據被告並不爭執被害人甲○○、乙○○、丁○○遭到搶奪
    等情，且坦承曾將門號0000000000、00000
    00000號ＳＩＭ卡插入ＮＯＫＩＡ廠牌、序號0000
    00000000000號之行動電話通話使用，九十四年
    四月十九日晚上十時三十分在嘉義市○○路○段四○七號前
    見警盤查即逃逸，逃逸中並掉落一黑色手提包等事實，惟矢
    口否認有何犯行，辯稱，其並未搶奪被害人財物，案發時地
    人在臺北三峽工作，所持用行動電話係向他人購買，不知警
    方所查扣黑色皮包內為何會有被害人之證件云云。經查：
  一、事實欄所示被害人甲○○、乙○○、丁○○遭到搶奪之事
      實，業據證人甲○○、乙○○、丁○○於警訊時供述屬實
      （八三五七六號警卷第五頁至第九頁調查筆錄，三八三八
      六號警卷第十二頁至第十六頁調查筆錄，○一九六四號警
      卷第五頁至第七頁調查筆錄），復有被害報告、贓物認領
      保管單在卷可參（八三五七六號警卷第五十五頁，三八三
      八六號警卷第四十五頁至第四十七頁，○一九六四號警卷
      第十六頁至第十九頁），且為被告所不爭執，應認實在。
  二、就被害人甲○○部分，次查：
    (一)、被害人甲○○遭搶行動電話，序號為00000000
        0000000號，九十四年十二月三日下午一時五十
        五分許遭搶奪時該行動電話係內插門號0000000
        000號ＳＩＭ卡，有前開門號行動電話通聯調閱查詢
        單附卷可憑（八三五七六號警卷第三十八至第四十頁）
        。
    (二)、依案發後之行動電話通聯調閱查詢單所示，九十四年十
        二月三日下午五時十六分二十三秒許，甲○○所有之門
        號0000000000號ＳＩＭ卡係插在其所有序號
        000000000000000號行動電話上與內插
        門號0000000000號ＳＩＭ卡之行動電話通話
        ，甲○○前開門號撥接之基地台位置係位在嘉義縣番路
        鄉○○段及將西村內甕段（前開警卷第三十八頁、第四
        十五頁）。而0000000000號門號係由林金茂
        於九十四年間所申裝，申裝後隨即交由廖家興所使用等
        情，業據證人林金茂、廖家興證述屬實（前開警卷第十
        頁至第二十二頁調查筆錄）。證人廖家興更稱，被告曾
        經先撥打0000000000號門號與伊通話，旋即
        以序號000000000000000號之行動電話
        與其交換行動電話使用（前開警卷第二十一頁）。
    (三)、九十四年十二月三日下午六時三十九分三十九秒許，甲○○所有之門號0000000000號ＳＩＭ卡電信
        設備係插在其所有序號00000000000000
        0號行動電話上與內插門號0000000000號Ｓ
        ＩＭ卡之行動電話通話，甲○○前開門號撥接之基地台
        位置係位在嘉義縣番路鄉○○段（前開警卷第三十九頁
        ）。而0000000000號門號係徐貴美於九十二
        年間申裝，實際上由徐貴美之子林秉輝使用等情，業據
        證人林秉輝證述屬實（前開警卷第二十三頁至第二十五
        頁調查筆錄），並有卷附行動電話裝機資料足查（前開
        警卷第四十九頁）。證人林秉輝更稱，其確實認識被告
        ，但不認識廖家興，平常被告都不定時以不同電話聯絡
        （前開警卷第二十四頁調查筆錄）。
    (四)、九十四年十二月三日晚上八時二十四分五十三秒許、同
        月三日晚上十一時十分四十八秒許、同月四日凌晨一時
        五分十五秒許、同月四日下午一時五分三十五秒許，甲○○所有之門號0000000000號ＳＩＭ卡電信
        設備係插在其所有序號00000000000000
        0號行動電話上與內插門號0000000000號Ｓ
        ＩＭ卡之行動電話通話，甲○○前開門號撥接之基地台
        位置係位在嘉義縣中埔鄉○○村○○路鄉下坑段（前開
        警卷第三十九頁）。而0000000000號門號係
        溫凱賀於九十二年間申裝使用等情，業據證人溫凱賀證
        述屬實（前開警卷第二十六頁至第二十八頁調查筆錄）
        ，並有卷附行動電話裝機資料足查（前開警卷第五十一
        頁）。證人溫凱賀更稱，其確實認識被告，但不認識廖
        家興，九十四年十二月三、四日被告先來電請其撥打0
        000000000號門號與伊，伊回撥該門號與被告
        通話，被告平常使用不同電話聯絡（前開警卷第二十七
        頁調查筆錄）。
    (五)、九十四年十二月四日凌晨一時四十二分三十秒許，甲○○曾以000000000號市內電話撥打00000
        00000號行動電話門號，當時該門號ＳＩＭ卡係插
        在序號000000000000000號行動電話上
        接通，該行動電話門號撥接之基地台位置係位在嘉義縣
        番路鄉○○段等情，為證人甲○○供陳無訛（前開警卷
        第九頁調查筆錄），並有通聯調閱查詢單附卷可憑（前
        開警卷第三十九頁）。
    (六)、九十四年十二月四日下午三時十二分七秒許，甲○○所
        有之門號0000000000號ＳＩＭ卡電信設備係
        插在序號000000000000000號行動電話
        上與內插門號0000000000號ＳＩＭ卡之行動
        電話通話，甲○○前開門號撥接之基地台位置係位在嘉
        義縣番路鄉○○段（前開警卷第四十頁）。而0000
        000000號門號係莊雅心於九十三年間申裝使用等
        情，業據證人莊雅心證述屬實（前開警卷第二十九頁至
        第三十一頁調查筆錄），並有卷附行動電話裝機資料足
        查（前開警卷第五十頁）。證人莊雅心更稱，其確實認
        識被告，被告為其前男友，但不認識廖家興，九十四年
        十二月四日被告來電提議重修舊好，被告平常使用不同
        電話聯絡（前開警卷第二十九頁至第三十頁調查筆錄）
        。
    (七)、綜合前述，依證人廖家興、林秉輝、溫凱賀、莊雅心所
        言及通聯紀錄所示，其等皆於九十四年十二月三、四日
        以行動電話與被告所持用內插門號000000000
        0號ＳＩＭ卡之序號000000000000000
        號行動電話通話，最初通信之時間為九十四年十二月三
        日下午五時十六分二十三秒，最後則為同月四日下午三
        時十二分七秒，基地台位置絕大部分位在嘉義縣番路鄉
        下坑村內。而上開門號及序號為被害人甲○○於九十四
        年十二月三日下午一時五十五分許遭搶之門號及行動電
        話，該門號及行動電話遭搶後幾個小時內，首先並接續
        使用該行動電話者厥為被告，通信基地台位址且位在被
        告嘉義縣番路鄉下坑村菜公店一○八之十五號住處附近
        。被告於被害人甲○○遭搶後緊接使用該被害人門號及
        行動電話與其友人通話，又別無證據得認有外力及他人
        介入其間，依時間地點之密切關聯，被告顯為下手搶奪
        被害人甲○○財物之人。
  三、就被害人乙○○部分，又查：
    (一)、被害人乙○○於九十四年十二月三日晚上十時五分許遭
        搶之行動電話二具，序號分別為0000000000
        00000、000000000000000號，各
        插有0000000000、0000000000號
        門號ＳＩＭ卡，前者為ＮＯＫＩＡ廠牌、型號六○三○
        、銀色等情，除為證人乙○○指認無誤外（三八三八六
        號警卷第十二頁反面、第十五頁至第十六頁調查筆錄）
        ，且有卷附之前開門號行動電話通聯調閱查詢單、贓物
        認領保管單、行動電話暨序號照片可憑（前開警卷第五
        十四頁、第四十六頁、第四十三頁）。
    (二)、依卷附通聯調閱查詢單所示（前開警卷第五十五頁至第
        五十七頁、第六十一頁至第六十二頁），序號0000
        00000000000號行動電話曾自九十四年十二
        月四日晚上八時三十八分三十三秒起至同月五日下午四
        時十三分二十秒之間，插入門號0000000000
        號ＳＩＭ卡通話使用，該門號基地台位置位在嘉義縣中
        埔鄉○○○縣○路鄉、嘉義市、嘉義縣水上鄉。序號0
        00000000000000號行動電話曾自九十四
        年十二月四日下午五時二十八分十九秒起至同日下午五
        時五十七分二十七秒之間，插入門號00000000
        00門號ＳＩＭ卡通話使用，該門號通話基地台位置位
        在嘉義縣中埔鄉。而0000000000號門號係由
        方美玲於九十一年間申裝，有裝機資料在卷足參（前開
        警卷第五十八頁）。而證人方美玲、李建霖均稱，其二
        人係同居關係，門號0000000000號為方美玲
        所申裝，由方美玲及李建霖共同使用，被告曾於九十四
        年十二月四日下午四時許，借用該門號使用，直至同月
        五日晚上始歸還（前開警卷第十八頁、第二十一頁調查
        筆錄）。被告對此亦坦承，其曾於九十四年十二月四日
        下午四時許，向友人李建霖借用0000000000
        號門號ＳＩＭ卡使用，同月五日始歸還，其間並將該Ｓ
        ＩＭ卡插入序號000000000000000號（
        最末碼為檢查碼，該序號實與被害人乙○○遭搶之序號
        000000000000000號行動電話相同）內
        使用（前開警卷第二頁、第八頁調查筆錄）。
    (三)、又依卷附通聯調閱查詢單所示（前開警卷第六十四頁）
        ，序號000000000000000號行動電話曾
        自九十四年十二月十七日凌晨零時九分十四秒起至同月
        十八日晚上十一時五十八分四十六秒之間、九十四年十
        二月二十八日下午二時五十九分三十三秒起至同日晚上
        十時三十九分十四秒之間，插入門號00000000
        00號ＳＩＭ卡通話使用，該門號通話基地台位置皆位
        在嘉義市內。而0000000000號門號係由被告
        之母童瓊芬九十四年十一月所申裝，並由被告使用等情
        ，除為被告所是認外（前開警卷第八頁調查筆錄），並
        有裝機資料附卷可稽（前開警卷第六十四頁）。證人即
        被告國中同學邱傳侑亦稱，其曾於九十四年十二月四、
        五日左右向被告借用插有0000000000號門號
        ＳＩＭ卡行動電話使用，另同月十二、十三日向被告借
        用插有0000000000號門號ＳＩＭ卡行動電話
        使用（前開警卷第二十四頁調查筆錄）；證人即被告友
        人侯岳宏亦稱，其曾於九十四年十二月十二日凌晨一時
        許向被告借用內插0000000000號門號ＳＩＭ
        卡之ＮＯＫＩＡ牌、型號六○三○、銀色行動電話使用
        （前開警卷第二十七頁調查筆錄）。凡此種種，即可確
        認被告確實將自己ＳＩＭ卡插入被害人乙○○遭搶行動
        電話內使用。
    (四)、從而，被告既為000000000號、000000
        0000號門號之使用者（前者係向方美玲、李建霖借
        得，後者為被告之母名義申裝），在緊接被害人乙○○
        九十四年十二月三日晚上十時五分許遭搶後，被告首先
        且接續於次日即同月四日下午及晚上將所持用上開門號
        ＳＩＭ卡插入被害人遭搶行動電話內通話使用，該門號
        通話基地台位置且在被告住所附近之嘉義縣市境內，被
        告隨後又將之借與友人邱傳侑、侯岳宏，復查無其他外
        力及他人介入其間，依搶案發生及被告持用贓物之時間
        地點密切關聯，被告顯為下手搶奪被害人乙○○財物之
        人。
  四、就被害人丁○○部分，再查：
    (一)、被告曾於九十五年四月十九日晚上十時三十分許，騎乘
        牌照號碼ＱＬ九－九八七號輕型機車，車上並置放柴刀
        一把，至嘉義市○○路○段四○七號前撥打電話之際，
        適嘉義市警察局第二分局長竹派出所警員吳家政因接獲
        報案指稱有人攜帶刀械至該處查察，丙○○見吳家政竟
        轉身逃逸，吳家政上前進行逮捕時，丙○○隨身所攜帶
        之黑色手提包一只掉落在地等情，為被告所坦承在案（
        ○一九六四號警卷第二頁調查筆錄，三二八五號偵查卷
        第三十一頁訊問筆錄），核與證人吳家政所述情節相符
        （本院卷第八十三頁至第八十五頁審判筆錄），並有扣
        案之黑色手提包一只、柴刀一把可資佐證。
    (二)、警員吳家政進行逮捕時查扣被告所丟棄之黑色手提包後
        ，在手提包內發現有丁○○所有之國民身分證一枚、全
        民健康保險卡一枚、汽車駕駛執照一枚、機車駕駛執照
        二枚、機車行車執照一枚等物品，以及丙○○所有安非
        他命吸食器一組、現金九千元、行車執照一枚等物，另
        在機車上扣得柴刀一把等情，除為證人吳家政到庭結證
        外（本院卷第八十五頁審判筆錄），復有搜索扣押筆錄
        、扣押物品目錄表、贓物認領保管單等在卷可參（前開
        警卷第十一頁至第十四頁、第十七頁）。
    (三)、被告雖然辯稱不知手提包內為何會有丁○○之物品，然
        查，被告一見警員前來即拔腿逃逸，並置具有一定財產
        價值及重要證明文件之機車、金錢及行車執照等物品於
        不顧，顯然有其特殊目的。被告丟棄之手提包內有安非
        他命吸食器一組，固得作為施用毒品之證據，惟施用毒
        品最重要之證據乃為驗尿報告，驗尿結果尚未出爐之前
        ，是否構成施用毒品犯罪，仍屬未定之數，又依毒品危
        害防制條例第十條第二項規定，施用第二級毒品安非他
        命之法定刑為三年以下有期徒刑，就社會觀念而言尚非
        重罪，被告於警方前來之際並無因該吸食器具而立刻逃
        跑之必要，此外，被害人丁○○遭搶地點係在嘉義市○
        區○○○路志航國小，並非長竹派出所轄區，執行逮捕
        之該派出所警員並無先取得該被害人物品，再刻意布置
        栽贓被告之情形。故被告不顧貴重物品遺留現場仍然逃
        脫逮捕，應係出於持用物品涉及重大不法之動機，而得
        確認被害人丁○○物品係由被告持有並置放在手提包內
        之事實。
    (四)、被告係騎乘機車尾隨在後，繼而上前搶奪女子即被害人
        甲○○、乙○○置放在機車上之背包或手提包，事後並
        持用贓物等犯罪手法，已經認定，則被告持有被害人丁○○遭搶物品，並將之置放在手提包內，見警前來心虛
        逃跑，依一慣犯罪手法及事後逃逸推卸態度，即得合理
        推論被告又以相同手法搶奪被害人丁○○之事實。
  五、至被告辯稱，案發時地其人未在嘉義，而係在臺北三峽工
      作云云，經查，被告非但未能提出任何證據自圓其說，且
      依卷附通聯紀錄，被告活動範圍均在嘉義縣市，無一基地
      台位置與嘉義縣市以外區域有關，且於本院審理時又翻異
      其詞，供稱十二月三日人在嘉義縣番路鄉，而非臺北（本
      院卷第九十一頁審判筆錄）。因此，被告所辯，均與事實
      不符，無非臨訟卸責之詞，不值採信。事證明確，其犯行
      堪以認定。
參、核被告所為，係犯刑法第三百二十五條第一項之搶奪罪、電
    信法第五十六條第一項之盜用及盜接他人電信設備罪。被告
    行為後，九十四年一月七日修正，同年二月二日公布之刑法
    業於九十五年七月一日施行，本件所涉修正前後法律比較及
    適用之情形，詳如附表所示。其中刑法第三十三條第五款關
    於罰金定義之修正；其中刑法第五十五條後段關於牽連犯刪
    除之修正；其中刑法第五十六條關於連續犯刪除之修正；其
    中刑法第六十七條、第六十八條關於罰金最低度加重之修正
    ，因修正前規定均足使被告受較輕之刑罰，有利於行為人，
    皆應依刑法第二條第一項前段適用修正前之行為時法。
肆、被告先後三次搶奪之犯行，時間緊接，方法雷同，所犯係構
    成要件相同之罪名，顯係基於概括犯意為之，應依修正前刑
    法第五十六條連續犯規定論以一罪，並加重其刑。又被告先
    後多次盜接及盜用同一被害人之電信設備即行動電話門號，
    各次行為時間極為緊接，侵害相同被害人法益，在社會評價
    上獨立性頗為薄弱，以視為數個舉動之接續施行，合為包括
    之一行為予以評價，較為合理，則屬接續犯，而為包括之一
    罪。被告所犯連續搶奪與盜用及盜接他人電信設備罪名間，
    有方法結果之牽連關係，為牽連犯，應依修正前刑法第五十
    五條後段之規定從一重之連續搶奪罪處斷。另查，被告前於
    八十八年間因搶奪及違反懲治盜匪條例等案件，經本院八十
    八年度少訴字第一四號判決各判處有期徒刑一年及四年二月
    ，並定其應執行之刑為有期徒刑五年確定，後移付執行，九
    十三年一月九日假釋付保護管束，同年三月二十九日期滿未
    據撤銷，以已執行完畢論；九十四年間因違反槍砲彈藥刀械
    管制條例案件，經本院九十四年度嘉簡字第二四九號判決判
    處有期徒刑四月，如易科罰金以銀元三百元折算一日確定，
    九十四年十月十五日執行完畢等情，有臺灣嘉義地方法院檢
    察署刑案資料查註紀錄表、臺灣高等法院被告前案紀錄表在
    卷可按（偵查前案卷宗，本院卷第九頁至第十七頁），其受
    有期徒刑之執行完畢，五年以內故意再犯
    本件有期徒刑以上之罪，為累犯，應依刑法第四十七條第一
    項規定，遞加重其刑。公訴人雖僅就被告連續搶奪之犯行提
    起公訴，未論及違反電信法部分，然檢察官就犯罪事實一部
    起訴者，其效力及於全部，本件被告之全部犯罪事實，具有
    牽連犯之裁判上一罪關係，已如前述，本院自得併予審理。
伍、爰依被告之供述（本院卷第九十六頁審判筆錄）及前開前案
    紀錄，審酌被告年富力壯，不思正途，貪圖他人財物而犯罪
    之動機及目的；犯罪時未受明顯刺激；騎乘機車趁被害女子
    不及防備之際自後奪取背包或手提包之犯罪手段；前有盜匪
    及槍砲等前科，品行不佳；高三肄業之智識程度；未婚，父
    母健在，從事大理石安裝之生活狀況；故意犯罪，犯行破壞
    社會治安，令人心惶惶，危害非輕；犯罪後矯飾其過，未與
    被害人達成和解，態度不佳等一切情狀，量處如主文所示之
    刑，以資懲儆。至公訴人於起訴及審理時雖具體求處有期徒
    刑六年，惟按「刑事審判之量刑，在於實現刑罰權之分配的
    正義。故法院對有罪之被告科刑，應符合罪刑相當之原則，
    使罰當其罪，以契合人民之法律感情。此所以刑法第五十七
    條明定科刑時應審酌一切情狀，尤應注意該條所列各款事項
    ，以為科刑輕重之標準。」迭經最高法院八十六年度台上字
    第三七六三號、八十六年度台上字第五三一三號、八十八年
    度台上字第二二○一號等判決解釋在案，本院審酌刑法第五
    十七條各款所臚列情事，以被告所犯次數並非甚夥，未有證
    據得以證明其實施犯罪過程曾對被害人施加危險舉動，認公
    訴人之求刑略嫌過重，附此敘明。末扣案之安非他命吸食器
    一組、現金九千元、行車執照一枚、柴刀一把，查無證據得
    認與本件犯行有何關係，爰不宣告沒收。
據上論斷，應依刑事訴訟法第二百九十九條第一項前段，電信法
第五十六條第一項，刑法第十一條前段、第二條第一項前段、第
五十六條（修正前）、第三百二十五條第一項、第五十五條後段
（修正前）、第四十七條第一項，判決如主文。
本案經檢察官陳慧玲到庭執行職務。
中　　華　　民　　國　　96　　年　　4 　　月　　30　　日
                  刑事第五庭審判長  法  官  林信旭
                                    法　官  洪嘉蘭
                                    法  官  張道周
上列正本證明與原本無異。
如不服本判決，應於判決送達後10日內向本院提出上訴狀（應附
繕本）。告訴人或被害人如對於本判決不服者，應具備理由請求
檢察官上訴，其上訴期間之計算係以檢察官收受判決正本之日期
為準。
中　　華　　民　　國　　96　　年　　4 　　月　　30　　日
                                    書記官  黃意雯
附記本判決論罪之法條全文
刑法第三百二十五條第一項
意圖為自己或第三人不法之所有，而搶奪他人之動產者，處六月
以上五年以下有期徒刑。
電信法第五十六條第一項
意圖為自己或第三人不法之利益，以有線、無線或其他電磁方式
，盜接或盜用他人電信設備通信者，處五年以下有期徒刑，得併
科新臺幣一百五十萬元以下罰金。
附表（打勾者表示有利於行為人）
┌──┬──┬───────────┬──┬────────────┐
│編號│條號│新法                  │比較│理由                    │
│    │    ├───────────┤適用│                        │
│    │    │舊法                  │結果│                        │
├──┼──┼───────────┼──┼────────────┤
│1   │33  │新條文                │    │修正前刑法第三十三條第五│
│    │    │主刑之種類如下：      │    │款規定，罰金：一元以上，│
│    │    │五、罰金：新臺幣一千元│    │修正後則提高為，罰金：新│
│    │    │    以上，以百元計算之│    │臺幣一千元以上，以百元計│
│    │    │    。                │    │算之，致刑度有加重之情形│
│    │    ├───────────┼──┤，應依新刑法第二條第一項│
│    │    │舊條文                │ˇ  │前段之規定，適用行為時法│
│    │    │主刑之種類如下：      │    │。（最高法院刑事庭會議決│
│    │    │五、罰金：一元以上。  │    │議，下稱最高法院決議）  │
├──┼──┼───────────┼──┼────────────┤
│2   │47  │新條文                │無  │刑法第四十七條雖經修正，│
│    │    │受徒刑之執行完畢，或一│    │但本件被告無論依修正前或│
│    │    │部之執行而赦免後，五年│    │修正後法律，被告均構成累│
│    │    │以內故意再犯有期徒刑以│    │犯，法律效果又屬相同，並│
│    │    │上之罪者，為累犯，加重│    │無刑法第二條所稱法律變更│
│    │    │本刑至二分之一。      │    │情形，自應適用現行法律。│
│    │    │第九十八條第二項關於因│    │                        │
│    │    │強制工作而免其刑之執行│    │                        │
│    │    │者，於受強制工作處分之│    │                        │
│    │    │執行完畢或一部之執行而│    │                        │
│    │    │免除後，五年以內故意再│    │                        │
│    │    │犯有期徒刑以上之罪者，│    │                        │
│    │    │以累犯論。            │    │                        │
│    │    ├───────────┤    │                        │
│    │    │舊條文                │    │                        │
│    │    │受有期徒刑之執行完畢，│    │                        │
│    │    │或受無期徒刑或有期徒刑│    │                        │
│    │    │一部之執行而赦免後，五│    │                        │
│    │    │年以內再犯有期徒刑以上│    │                        │
│    │    │之罪者，為累犯，加重本│    │                        │
│    │    │刑至二分之一。        │    │                        │
├──┼──┼───────────┼──┼────────────┤
│3   │55  │新條文                │    │刑法修正之後，原屬牽連犯│
│    │後段│刪除                  │    │之數個犯罪行為，依新法應│
│    │    ├───────────┼──┤數罪併罰，比較修正前之規│
│    │    │舊條文                │ˇ  │定，可依裁判上一罪論處，│
│    │    │犯一罪而其方法或結果之│    │顯然罪刑之處罰內容發生變│
│    │    │行為犯他罪名者，從一重│    │動，按刑法第二條之法律，│
│    │    │處斷。                │    │係指刑罰所依存的整體法律│
│    │    │                      │    │狀態，故法律有變更應指足│
│    │    │                      │    │以影響行為的可罰性與法律│
│    │    │                      │    │效果的法令，因修正而有所│
│    │    │                      │    │變更而言，此部份之修正，│
│    │    │                      │    │自屬法律變更，應為新舊法│
│    │    │                      │    │之比較，經新舊法比較之結│
│    │    │                      │    │果，以舊法較有利於行為人│
│    │    │                      │    │，應依舊刑法第五十五條，│
│    │    │                      │    │從一重處斷。（最高法院決│
│    │    │                      │    │議；臺灣高等法院暨所屬法│
│    │    │                      │    │院法律座談會決議，下稱臺│
│    │    │                      │    │灣高等法院決議）        │
├──┼──┼───────────┼──┼────────────┤
│4   │56  │新條文                │    │刑法修正之後，原屬連續犯│
│    │    │刪除                  │    │之數個犯罪行為，依新法應│
│    │    ├───────────┼──┤數罪併罰，比較修正前之規│
│    │    │舊條文                │ˇ  │定，可依裁判上一罪論處，│
│    │    │連續數行為而犯同一之罪│    │顯然罪刑之處罰內容發生變│
│    │    │名者，以一罪論。但得加│    │動，解釋上對於刑法第二條│
│    │    │重其刑至二分之一。    │    │第一項之解釋，應包括各種│
│    │    │                      │    │影響罪刑加重之規定，按刑│
│    │    │                      │    │法第二條之法律，係指刑罰│
│    │    │                      │    │所依存的整體法律狀態，故│
│    │    │                      │    │法律有變更應指足以影響行│
│    │    │                      │    │為的可罰性與法律效果的法│
│    │    │                      │    │令，因修正而有所變更而言│
│    │    │                      │    │，此部份修正自屬法律變更│
│    │    │                      │    │，應為新舊法之比較，經新│
│    │    │                      │    │舊法比較之結果，以舊法較│
│    │    │                      │    │有利於行為人，應依舊刑法│
│    │    │                      │    │第五十六條規定論以一罪，│
│    │    │                      │    │並加重其刑。（最高法院決│
│    │    │                      │    │議；臺灣高等法院決議）  │
├──┼──┼───────────┼──┼────────────┤
│5   │67  │新條文                │    │新法修正，罰金最低度同時│
│    │    │有期徒刑或罰金加減者，│    │加重之，使量刑範圍受到限│
│    │    │其最高度及最低度同加減│    │縮，行為人將受到較舊法罰│
│    │    │之。                  │    │金最低度較高之刑罰，行為│
│    │    ├───────────┼──┤人受處罰之實質內涵顯有變│
│    │    │舊條文                │ˇ  │更，應屬第二條第一項之法│
│    │    │有期徒刑加減者，其最高│    │律變更，自應比較新舊法，│
│    │    │度及最低度同加減之。  │    │適用最有利行為人之舊法。│
│    ├──┼───────────┼──┤（最高法院決議）        │
│    │68  │新條文                │    │                        │
│    │    │拘役加減者，僅加減其最│    │                        │
│    │    │高度。                │    │                        │
│    │    ├───────────┼──┤                        │
│    │    │舊條文                │ˇ  │                        │
│    │    │拘役或罰金加減者，僅加│    │                        │
│    │    │減其最高度。          │    │                        │
└──┴──┴───────────┴──┴────────────┘
